最高法院刑事判決                              九十一年度台上字第二四九三號
    上  訴  人  甲  ○
    選任辯護人  趙國生律師
右上訴人因準強盜案件，不服台灣高等法院中華民國九十一年二月十五日第二審判決
（九十年度上訴字第三二四一號，起訴案號：台灣台北地方法院檢察署九十年度偵字
第二九六五號），提起上訴，本院判決如左：
    主  文
上訴駁回。
    理  由
按刑事訴訟法第三百七十七條規定，上訴於第三審法院，非以判決違背法令為理由，
不得為之。是提起第三審上訴，應以原判決違背法令為理由，係屬法定要件。如果上
訴理由狀並未依據卷內訴訟資料，具體指摘原判決不適用何種法則或如何適用不當，
或所指摘原判決違法情事，顯與法律規定得為第三審上訴理由之違法情形，不相適合
時，均應認其上訴為違背法律上之程式，予以駁回。本件原判決綜合調查證據之結果
，認上訴人甲○犯有刑法第三百二十九條意圖為自己不法之所有，而搶奪他人之動產
，因脫免逮捕，當場施以強暴罪（為累犯）之事實，因而撤銷第一審之科刑判決，改
判仍論上訴人以上開罪名，依修正前刑法第三百二十八條第一項規定之刑度科刑，並
以上訴人為累犯，依刑法第四十七條規定加重其刑後，量處有期徒刑年貳月，已詳
敘認定犯罪事實之依據及憑以認定之理由，並對上訴人否認搶奪之辯詞，如何不足採
信，均已依據卷內資料予以指駁及說明，從形式上觀察，原判決並無違背法令情形。
上訴意旨謂：上訴人未搶奪被害人張德勝款項，又上訴人遭圍毆時，不免發生拉扯、
衝突，是上訴人僅係掙扎並非抵抗等語，係就原判決已詳為論斷與說明之事項，再為
事實上之爭執，殊非適法之第三審上訴理由。又上訴人於案發前固有吸食強力膠之事
實，然行為時並無心神喪失或精神耗弱情形，另上訴人於搶奪得手後，即開起車門逃
跑，被害人及路過之機車騎士林孝順、計程車司機高憲明自後追捕，上訴人為脫免逮
捕，竟以手腳毆傷張德勝及高憲明，原判決理由一已分別詳述其調查審認之結果，核
屬事實審法院採證認事職權之行使，難謂有調查未盡或理由不備之違法，適用法則亦
無違誤。末查，上訴人於案發前臨時吸用強力膠，參以上訴人於搶奪得手後，尚知逃
跑，於被追及時，尤對張德勝、高憲明施以強暴，意圖脫免逮捕，則原判決認上訴人
於行為時並無心神喪失或精神耗弱情形，其事實之認定並無違經驗法則。而此部分之
事證既臻明確，原審未請精神鑑定機關對上訴人為精神鑑定，不為無益之調查，尚難
指為調查未盡。此外，上訴人徒憑己意，對原審職權之適法行使及原判決理由已詳為
論斷之事項，任意爭辯，顯與法定上訴第三審之形式要件不符，其上訴違背法律上之
程式，應予駁回。
據上論結，應依刑事訴訟法第三百九十五條前段，判決如主文。
中      華      民      國    九十一    年      五      月      二      日
                              最高法院刑事第五庭
                                  審判長法官  謝  家  鶴
                                        法官  洪  文  章
                                        法官  花  滿  堂
                                        法官  陳  世  淙
                                        法官  洪  佳  濱
      右正本證明與原本無異
                                              書  記  官
中      華      民      國    九十一    年      五      月     二十     日
